

SOBRE MI

Soy analítico y orientado a los detalles, con experiencia práctica utilizando datos para mejorar procesos y apoyar la toma de decisiones.

Disfruto trabajar con datos y tecnología para resolver problemas reales, encontrar patrones, clarificar información y ayudar a los equipos a trabajar de manera más inteligente.

Mi formación en ingeniería, roles comerciales y tecnología me permite conectar las necesidades técnicas con las del negocio, y construir soluciones prácticas que marquen la diferencia.

FORMACION

CODERHOUSE / ACAMICA

Desarrollo Backend, 2023 SQL, Javascript, 2023 Ciencia de Datos, 2022

POST-GRADUATE AT UBA

Especialización en Gas, 2014

UNMDP

Ing. Químico, 2009

HABILIDADES

Trabajo en equipo, Liderazgo, Pensamiento crítico, Empatía, Orientación al servicio, Atención al detalle, Resolución de problemas, Inglés avanzado, Español nativo.

Python, SQL, MongoDB, HTML, CSS, JavaScript, Node, Power Bl, Power Automate, Power Apps, Agile, Jira, SAP, Web dev, Data modeling

JOSE MARIA QUINTANA

INGENIERO OUIMICO ESPECIALISTA EN SOLUCIONES DE IT



+54 11 4169 4662



mailjmq@gmail.com



https://www.linkedin.com/in/josemqu/



https://github.com/josemqu/

EXPERIENCIA

TECPETROL

Especialista en Soluciones de IT

iun 2024 - Presente

- Líder del equipo responsable de brindar soporte a las aplicaciones de perforación, terminación y workover.
- Responsable del correcto funcionamiento de la Sala de Control en el Centro de Operaciones en Tiempo Real de Buenos Aires (RTOC).
- Gestión del mantenimiento, diseño e implementación de aplicaciones personalizadas para el equipo de ingeniería de producción.

Especialista en Backoffice Comercial abr 2021 - may 2024

- Responsable de la facturación de crudo en Argentina (40 millones de USD mensuales).
- · Supervisión de los servicios de proveedores.
- Elaboración y seguimiento del presupuesto de costos y ventas.
- · Contacto clave para el diseño, implementación y mantenimiento de reportes para la gerencia

Analista Comercial Sr

ene 2017 - mar 2021

- · Gestión de la facturación de gas natural en Argentina (12 millones de USD mensuales).
- · Administración de líneas de crédito.
- · Análisis y control de cuentas.

Analista Comercial Jr-Ssr

ene 2009 - dic 2016

- Despacho de ventas de gas natural.
- · Monitoreo y control de desbalances de gas.
- Presentación de documentación oficial.
- Desarrollo de clientes y administración de contratos de gas.